臺灣新北地方法院刑事判決　　　　　 110年度審易字第1587號
公　訴　人　臺灣新北地方檢察署檢察官
被　　　告　張綺彥


上列被告因竊盜案件，經檢察官提起公訴（110年度偵字第11998
號），被告於本院準備程序中就被訴事實為有罪之陳述，經告知
簡式審判程序之旨，並聽取當事人之意見後，經本院裁定行簡式
審判程序，判決如下：
    主  文
張綺彥犯如附表主文欄所示之罪，各處如附表主文欄所示之刑。
應執行罰金新臺幣壹萬元，如易服勞役，以新臺幣壹仟元折算壹
日。
    事  實
一、張綺彥意圖為自己不法所有，基於竊盜之犯意，分別為下列
    犯行：
(一)於民國109年12月18日7時35分許，在新北市○○區○○路0
    段000號之全家超商金巨蛋店，徒手竊取放置在貨架上、由
    代理店長陳淑芬管領之38度金門高梁、金門特級高梁及白蘭
    氏養蔘飲各1瓶（價值共計新臺幣【下同】1,119元；起訴書
    贅載白蘭氏養身冰糖燉梨1瓶），得手後將上開竊得物品藏
    放在自備之粉色提袋內，未經結帳即行離去。嗣陳淑芬發覺
    物品遭竊，調閱監視器錄影畫面後報警處理，經警循線通知
    張綺彥到案說明，並查扣上開38度金門高梁、金門特級高梁
    各1瓶（業據陳淑芬領回）。
(二)於同日8時10分許，在新北市○○區○○街00號之全聯福利
    中心文聖店，徒手竊取放置在貨架上、由該店組長蕭鈺翔管
    領之澳洲牛肩里肌火鍋肉片、冷藏美國無骨牛小排火鍋肉片
    、冷藏美國牛胸腹雪花火鍋肉片、冷藏美國翼板霜降火鍋肉
    片各1盒及瑞穗低脂鮮乳1858毫升裝1罐（價值共計1,245元
    ），得手後將上開竊得物品藏放在自備之粉色提袋內，未經
    結帳即行離去。嗣蕭鈺翔發覺物品遭竊，調閱監視器錄影畫
    面後報警處理，經警循線通知張綺彥到案說明，始悉上情。
二、案經陳淑芬、蕭鈺翔訴由新北市政府警察局海山分局報告臺
    灣新北地方檢察署檢察官偵查起訴。
    理  由
一、查本案被告張綺彥所犯係死刑、無期徒刑、最輕本刑為3年
    以上有期徒刑或高等法院管轄第一審案件以外之罪，其於準
    備程序中就前揭被訴事實為有罪之陳述，經本院告知簡式審
    判程序之旨，並聽取公訴人、被告之意見後，經裁定進行簡
    式審判程序審理，則本案證據之調查，依刑事訴訟法第273
    條之2規定，自不受同法第159條第1項、第161條之2、第161
    條之3、第163條之1及第164條至第170條規定之限制，合先
    敘明。
二、上開犯罪事實，業據被告於警詢、本院準備程序及審理時均
    坦承不諱，核與證人即告訴人陳淑芬、蕭鈺翔於警詢時證述
    之情節相符（見偵卷第8至10頁、第11至12頁），並有新北
    市政府警察局海山分局扣押筆錄暨扣押物品目錄表1份、監
    視器錄影畫面翻拍照片28張、蒐證照片13張、路線圖1張、
    贓物認領保管單1紙、和解書2紙等附卷可稽（見偵卷第13至
    15頁、第16至28頁、第29頁、第30至32頁），足認被告前揭
    任意性自白與事實相符，堪以採信。本案事證明確，被告犯
    行洵堪認定，應依法論科。
三、論罪科刑：
    核被告就事實（一）、（二）所為，均係犯刑法第320條第1
    項之竊盜罪。被告所犯上開竊盜罪2罪，犯意個別，行為互
    殊，應予分論併罰。爰審酌被告不思以正途獲取所需，恣意
    竊取他人財物，顯無尊重他人財產權之觀念，且其前已有多
    次竊盜之前案紀錄，有臺灣高等法院被告前案紀錄表在卷可
    參，素行非佳，所為應予非難；兼衡其犯罪目的、手段、情
    節、所竊取之財物價值、告訴人所受損失之程度，參以其專
    科畢業之智識程度（見本院卷附之個人戶籍資料查詢結果）
    、於審理時自陳之家庭生活狀況（見本院簡式審判筆錄第4
    頁），並罹患精神官能型憂鬱症、恐慌症等疾病，有楊孟達
    身心精神科診所診斷證明書1紙在卷可佐，及犯後坦承犯行
    ，且與告訴人均達成和解、賠償損害完畢之犯後態度等一切
    情狀，分別量處如附表主文欄所示之刑，並均諭知易服勞役
    之折算標準，及定其應執行之刑，併諭知易服勞役之折算標
    準，以資懲儆。
四、沒收部分：
(一)查被告就事實（一）所竊得之38度金門高梁、金門特級高梁
    各1 瓶，固屬被告之犯罪所得，惟業經員警扣案後，實際合
    法發還告訴人陳淑芬乙節，有上開贓物認領保管單在卷可參
    ，爰依刑法第38條之1第5項規定不予宣告沒收。
(二)至被告就事實（一）所竊得之白蘭氏養蔘飲1瓶；就事實（
    二）所竊得之澳洲牛肩里肌火鍋肉片、冷藏美國無骨牛小排
    火鍋肉片、冷藏美國牛胸腹雪花火鍋肉片、冷藏美國翼板霜
    降火鍋肉片各1盒及瑞穗低脂鮮乳1858毫升裝1罐，均為其犯
    罪所得，未據扣案，本應依刑法第38條之1第1項前段、第3
    項規定予以沒收或追徵，惟考量被告已分別與告訴人陳淑芬
    以1,119元、與全聯福利中心文聖店店長田鎮與以5,000元達
    成和解，並已賠償損害完畢，有上開和解書影本2份在卷可
    憑，應已達到沒收制度剝奪被告犯罪所得之立法目的，如在
    本案仍諭知沒收被告上揭犯罪所得，將使被告承受過度之不
    利益，顯屬過苛，爰依刑法第38條之2第2項之規定，不予宣
    告沒收或追徵。
據上論斷，應依刑事訴訟法第273條之1第1項、第299條第1項前
段，刑法第320條第1項、第42條第3項、第51條第7款，刑法施行
法第1條之1第1項，判決如主文。
本案經檢察官吳秉林提起公訴，檢察官高智美到庭執行職務。
中    華    民    國   110    年    12    月    1     日
                  刑事第二十五庭  法  官  白光華
 
上列正本證明與原本無異。
如不服本判決，應於判決送達後20日內敘明上訴理由，向本院提
出上訴狀 (應附繕本) ，上訴於臺灣高等法院。其未敘述上訴理
由者，應於上訴期間屆滿後20日內向本院補提理由書「切勿逕送
上級法院」。
                                  書記官  楊貽婷
中    華    民    國   110    年    12    月    1     日
附錄本案論罪科刑法條全文：
中華民國刑法第320條
意圖為自己或第三人不法之所有，而竊取他人之動產者，為竊盜
罪，處5 年以下有期徒刑、拘役或50萬元以下罰金。
意圖為自己或第三人不法之利益，而竊佔他人之不動產者，依前
項之規定處斷。
前二項之未遂犯罰之。
 
 附表：
┌──┬────────┬────────────────────┐
│編號│  犯罪事實      │              主文欄                    │
├──┼────────┼────────────────────┤
│ 一 │如事實欄一（一）│張綺彥犯竊盜罪，處罰金新臺幣陸仟元，如易│
│    │所示之事實      │服勞役，以新臺幣壹仟元折算壹日。        │
├──┼────────┼────────────────────┤
│ 二 │如事實欄一（二）│張綺彥犯竊盜罪，處罰金新臺幣陸仟元，如易│
│    │所示之事實      │服勞役，以新臺幣壹仟元折算壹日。        │
└──┴────────┴────────────────────┘